臺灣臺北地方法院交通事件裁定　　　　96年度交聲字第1114號
原處分機關　臺北市交通事件裁決所
異　議　人
即受處分人　乙○○
上列受處分人因違反道路交通管理處罰條例案件，對於臺北市交
通事件裁決所中華民國九十六年九月二十六日所為之處分（原處
分案號：北市裁二字第裁二二－Ａ○○ＷＢＥ○九二號），聲明
異議，本院裁定如下：
    主  文
異議駁回。
    理  由
一、按「汽車駕駛人，駕駛汽車經測試檢定有下列情形之一者，
    處新臺幣一萬五千元以上六萬元以下罰鍰，並當場移置保管
    該汽車及吊扣其駕駛執照一年；因而肇事致人受傷者，並吊
    扣其駕駛執照二年；致人重傷或死亡者，吊銷其駕駛執照，
    並不得再考領：一、酒精濃度超過規定標準。二、吸食毒品
    、迷幻藥、麻醉藥品及其相類似之管制藥品。」、「汽車駕
    駛人拒絕接受第一項測試之檢定者，處新臺幣（下同）六萬
    元罰鍰，並當場移置保管該汽車及吊銷該駕駛執照；如肇事
    致人重傷或死亡者，吊銷該駕駛執照，並不得再考領。」、
    「汽車駕駛人，曾依第二十九條第四項、第三十條第三項、
    第三十五條第三項前段、第四項前段、第三十七條第三項、
    第四十三條、第六十一條第一項第三款、第四款後段規定吊
    銷駕駛執照者，三年內不得考領駕駛執照。」，道路交通管
    理處罰條例第三十五條第一項、第四項、第六十七條第二項
    分別定有明文。再道路交通管理處罰條例所稱之汽車，依該
    條例第三條第八款之規定，包含機器腳踏車在內。是機車駕
    駛人騎乘機車有拒絕接收為酒精濃度超過規定標準與否測試
    之檢定之行為，嗣經警舉發，經處罰機關認定有上開違規行
    為者，無論是否逾越應到案期限，均應依違反道路交通管理
    事件統一裁罰基準及處理細則（下稱處理細則）第二條第二
    項所定之違反道路交通管理事件統一裁罰基準表（下稱基準
    表）之規定，對該機車駕駛人處以六萬元之罰鍰，並吊銷該
    駕駛執照，且三年內不得考領駕駛執照。
二、本件異議人即受處分人乙○○於民國九十六年九月九日零時
    五十一分許，駕駛其所有車牌號碼八ＨＧ－六五○號重型機
    車，在臺北市○○路、長安西路口處，經在該處執行勤務之
    臺北市政府警察局大同分局交通分隊員警王信華、甲○○攔
    停稽查，發現受處分人反應明顯遲鈍、請受處分人停靠路邊
    亦無法正常駕駛，身上復有濃烈酒味，遂依法要求受處分人
    出示證件並接受酒精濃度超過規定標準與否測試之檢定，但
    受處分人自稱未飲酒並以消極態度不理會執勤員警實施酒精
    濃度檢測而拒絕測試，經十五分鐘後更稱無駕駛行為，員警
    王信華遂以受處分人有違反道路交通管理處罰條例第三十五
    條第四項之汽車駕駛人拒絕接受酒精濃度超過規定標準與否
    測試之檢定之行為掣單舉發，並將舉發通知單交受處分人簽
    收，然受處分人拒絕簽收該舉發通知單，員警遂將受處分人
    拒絕簽收事由記明於該舉發通知單上，嗣受處分人又取走該
    舉發通知單，原處分機關認定受處分人有前開違規行為，遂
    依道路交通管理處罰條例第三十五條第四項、第六十七條（
    漏載第二項）、處理細則第四十三條、第四十四條暨基準表
    之規定，於九十六年九月二十六日以北市裁二字第裁二二－
    Ａ○○ＷＢＥ○九二號裁決書裁處受處分人罰鍰六萬元，並
    吊銷該駕駛執照，且三年內禁考在案。
三、聲明異議意旨詳如後附之聲明異議狀影本所載。
四、訊據受處分人對於上述時間騎乘機車行經上開處所之事實坦
    承在卷，然矢口否認有何違反道路交通管理處罰條例規定之
    行為，辯稱：當天騎乘機車要載女朋友回家，在士林區時其
    沒有等紅燈直接紅燈右轉，在等下一個紅燈時，其靠右邊停
    ，警察叫其熄火配合將駕駛執照拿出來，其把行車執照及駕
    駛執照拿出來給警察後，警察說其有喝酒，其說沒有喝，之
    後警察問其要不要酒測，其就回答說既然沒有喝酒，為何要
    酒測，之後警察就拿單子給其，並把其駕駛的機車騎走，其
    問警察說是開是何種罰單，警察說是拒測，其叫警察不要這
    樣，但警員說單子已經開好了，叫其去申訴云云。
五、經查：受處分人確有於前述時、地騎乘機車拒絕接受酒精濃
    度超過規定標準與否測試之檢定之行為，此業據證人即開單
    告發受處分人之員警王信華於本院訊問時證稱：「當天我跟
    甲○○在承德路及市○○道○○路檢，當時有一部機車就是
    受處分人所騎的機車，已經遇到紅燈了，但是超越停止線，
    當時受處分人有停下來，我當時人在這部機車的後方，當我
    往前走要攔檢他的時候，他就紅燈右轉，我就跟警員甲○○
    上車從後方尾隨他，當時承德路與長安西路是紅燈，受處分
    人有停下來，我們就在路口攔檢受處分人，先請受處分人熄
    火，再指引受處分人將車靠右邊停下來，當時受處分人有載
    一位小姐，當時一看就可以知道受處分人有喝酒，因為受處
    分人當時要靠邊停的時候，有不穩的狀況，且身上有濃烈的
    酒味，之後我們停在承德路與長安西路的路口東南角，受處
    分人的車停在人行道上，我們要跟他作酒測，問受處分人有
    無喝酒，受處分人稱沒有，我們有拿酒精檢測儀器出來，但
    是受處分人不願意配合酒測，同行的小姐有去買一瓶汽水，
    之後我們要求受處分人酒測，但是受處分人還是不願意，我
    們就告訴他以消極的方式不配合酒測，是拒測的一種，這段
    時間大概有十五分鐘到二十分鐘左右，之後受處分人不願意
    配合，我們就告發他拒絕接受酒測，並代為保管他的車子。
    」、「（問：當時受處分人有無簽發舉發通知單？）本來受
    處分人不願意，後來他還是有收，但是我們電腦單沒有重新
    列印，所以舉發單上還是寫受處分人拒絕簽收，但實際上舉
    發通知單受處分人有拿去。」、「（問：當天的狀況有無錄
    音或錄影？）有，錄影大概有十分鐘左右，錄音有全程錄音
    ‥‥」、「當時甲○○在錄影，我有插上吹管要給受處分人
    測，受處分人知道那是酒測器，我們有插上要請他吹，但是
    他不願意。」等語在卷（見本院九十六年十月二十九日訊問
    筆錄），並經證人甲○○於本院訊問時證稱：「當天我跟王
    信華警員在承德路與市○○道路口執勤，那個時間看到一部
    機車就是受處分人騎乘的機車，在該路口紅燈右轉，當時受
    處分人的機車行經路線為先走市○○道右轉承德路即東往北
    右轉，我們就上車前去攔停該車，在承德路及長安西路交叉
    口將受處分人攔停下來，當時我們聞到受處分人身上散發出
    濃厚的酒味，該位駕駛人一開始說車子不是他騎的，他沒有
    騎車之類的話，我們跟他說你身上有濃厚的酒味，我們要對
    你作酒測，受處分人又說他沒有喝酒，他拒絕酒測，從一開
    始受處分人不配合時我本人就拿照相機開始錄影，因受限於
    記憶卡只有二百五十六ＭＧ，所以只有錄了十幾分鐘，這中
    間我們有告知受處分人如果拒絕酒測，最高額要罰六萬，但
    是受處分人還是拒絕酒測，所以王信華警員就予以告發。」
    、「（問：當天舉發單有無交給受處分人？）他一開始說不
    要，後來又跟我們要，我們有給他。」、「（問：受處分人
    是否有簽收，是否還記得？）要看舉發單上面的記載，但是
    受處分人有拿走舉發單。」、「（問：當天受處分人後來有
    要接受酒測的意思？）我們在現場時時他都沒有要接受酒測
    的意思。」、「（酒測器）是我或王警員拿，我忘記了，但
    是確定有拿，本來是放在巡邏車的後座，後來有拿出來，放
    在巡邏車後行李箱上面。」、「我們有拿著（酒測器）吹管
    意圖要受處分人吹，但是受處分人拒絕吹。」等語歷歷（見
    本院九十六年十月二十九日訊問筆錄），並經本院於九十六
    年十一月七日當庭勘驗當日員警舉發受處分人之錄音、錄影
    檔案之光碟片，製有勘驗筆錄在卷（見本院九十六年十一月
    七日訊問筆錄），經勘驗結果當日狀況確實與證人王信華、
    甲○○所述情節相符，當日員警確實數次告知受處分人拒絕
    酒測要罰六萬元及以消極態度不配合屬拒絕酒測之一種，而
    受處分人仍以消極態度不配合達十餘分鐘而拒絕酒精濃度測
    試之檢定之行為無訛，本件事證明確，受處分人確有前開違
    規行為堪以認定。
六、綜上所述，受處分人確有於上揭時、地騎乘機車拒絕接收酒
    精濃度超過規定標準與否測試之檢定之違規行為，從而原處
    分機關依道路交通管理處罰條例第三十五條第四項、第六十
    七條第二項、處理細則第四十三條、第四十四條暨基準表之
    規定，就受處分人前開違規行為裁處罰鍰六萬元，吊銷其駕
    駛執照，且禁考三年，並無違誤，受處分人以前開情事求予
    撤銷原處分，為無理由，應予駁回。
據上論斷，應依道路交通案件處理辦法第十九條，裁定如主文。
中　　華　　民　　國　　96　　年　　12　　月　　31　　日
　　　　　　　　　交通法庭  法　官　黃紹紘
以上正本證明與原本無異。
如不服本裁定，應於送達後5日內，向本院提出抗告狀。
      　　　　　　　　　　　書記官　陳靜君
中　　華　　民　　國　　97　　年　　1 　　月　　2 　　日
